臺灣高雄地方法院交通事件裁定　　　　 96年度交聲字第228號
原處分機關　高雄市政府
異　議　人
即受處分人　甲○○
上列異議人因違反道路交通管理處罰條例案件，對高雄市政府中
華民國96年2 月27日所為裁決（原處分案號：高市府交裁字第裁
32－B00000000 號）聲明異議，本院裁定如下：
    主  文
原處分關於甲○○汽車駕駛人，駕駛汽車經測試檢定酒精濃度超
過規定標準，處罰鍰新臺幣肆萬玖仟伍佰元部分撤銷。
其他異議駁回。
    理  由
一、原處分意旨略以：受處分人甲○○於民國95年6 月28日22時
    10分許，駕駛車號ZN－1436號自用一般小客貨車，行經高雄
    市○○路與和平路口時，經警以「酒後駕車已逾15分鐘以上
    經酒精濃度測試值為每公升0.90毫克」掣單舉發，爰依道路
    交通管理處罰條例第35條第1 項第1 款及違反道路交通管理
    事件統一裁罰基準表第43、44、67條規定，裁處異議人罰鍰
    新臺幣（下同）4 萬9,500 元，並吊扣其駕駛執照12個月等
    情。
二、聲明異議意旨則以：同案業經臺灣高雄地方法院檢察署（下
    稱高雄地檢署）檢察官於95年8 月28日以95年度偵字第1995
    7 號命異議人而給予1 年之緩起訴處分（聲明異議狀誤載為
    業經本院判決）。原處分機關再依道路交通管理處罰條例裁
    罰異議人4 萬9,500 元，違反行政罰法第26條所定一事不二
    罰原則，爰聲明異議，請求撤銷原處分等語。
三、按民國94年2 月5 日公布施行之行政罰法第26條規定：「一
    行為同時觸犯刑事法律及違反行政法上義務規定者，依刑事
    法律處罰之。但其行為應處以其他種類行政罰或得沒入之物
    而未經法院宣告沒收者，亦得裁處之。前項行為如經不起訴
    處分或為無罪、免訴、不受理、不付審理之裁判確定者，得
    依違反行政法上義務規定裁處之」，所謂其他種類行政罰，
    係指違反行政法上之義務應受「裁罰性」之「不利處分」，
    依行政罰法第2 條規定，包括限制或禁止行為之吊扣證照處
    分，揆其立法目的，一行為同時觸犯刑事法律及違反行政法
    上義務規定時，由於刑罰與行政罰同屬對不法行為之制裁，
    而刑罰之懲罰作用較強，故依刑事法律處罰，即足資警惕時
    ，實無一事二罰再處行政罰之必要，且刑事法律處罰，由法
    院依法定程序為之，較符合正當法律秩序，應予優先適用，
    但罰鍰以外之沒入或其他種類行政罰，因兼具維護公共秩序
    之作用，為達行政目的，行政機關仍得併予裁處。
四、次按「被告於緩起訴期間內，有左列情形之一者，檢察官得
    依職權或依告訴人之聲請撤銷原處分，繼續偵查或起訴：一
    、於期間內故意更犯有期徒刑以上刑之罪，經檢察官提起公
    訴者。二、緩起訴前，因故意犯他罪，而在緩起訴期間內受
    有期徒刑以上刑之宣告者。三、違背第253 條之2 第1 項各
    款之應遵守或履行事項者」，刑事訴訟法第253 條之3 第1
    項定有明文。是以經檢察官為緩起訴處分者，於緩起訴之猶
    豫期間內，尚未具有實質之確定力，如被告於緩起訴期間內
    ，有前開法律規定之情形，檢察官仍得依職權或依告訴人之
    聲請，將被告緩起訴處分撤銷，是以同時觸犯刑事法律及違
    反行政法上義務規定之行為，行政機關得否科以與刑罰相類
    之行政罰處罰，端視該行為之刑事訴追或審判程序終局結果
    而定，在刑事訴追、審判程序尚未終局確定前，行政機關自
    不得逕予裁罰。
五、經查：本件異議人即受處分甲○○（下稱異議人）對其因酒
    精濃度超過規定標準，於上揭時地駕車為警掣單舉發之違規
    事實並不爭執，並有高雄市政府警察局舉發違反道路交通管
    理事件通知單、陳述書、高雄市○○○○道路交通管理事件
    裁決書各1 份在卷可稽，此部分之事實堪以認定。惟異議人
    上開同一酒醉駕車行為，因同時犯刑法第185 條之3 公共危
    險罪，業經高雄地檢署檢察官於95年8 月28日以95年度偵字
    第19957 號為緩起訴處分，並於同年9 月20日確定，緩起訴
    期間為1 年，異議人除應立具悔過書（已當庭履行）外，並
    應向財團法人犯罪被害人保護協會臺灣高雄分會支付4 萬元
    等情，有上開緩起訴處分書、臺灣高等法院高雄分院檢察署
    處分書各1 份附卷可參。而本件原處分機關復於96年2 月27
    日對於同一事件為前開裁決，是異議人因同一事件，先經檢
    察官為緩起訴處分（於95年9 月20日確定，緩起訴期間1 年
    ），應於96年9 月19日始實質確定，揆諸前揭說明，於緩起
    訴處分期間尚未屆滿而未實質確定前，原處分機關就同一事
    件裁決異議人罰鍰4 萬9,500 元，即有未洽，異議人此部分
    異議為有理由，自應由本院將該部分之原處分撤銷，並由原
    處分機關俟上開緩起訴處分之終局執行結果，另為適法之處
    分。至原處分機關裁處吊扣異議人駕駛執照1 年部分，屬行
    政罰法第26條第1 項但書之其他種類行政裁罰，於法並無不
    合，異議人此部分異議為無理由，應予駁回。
六、依道路交通案件處理辦法第19條、第20條前段，裁定如主文
    。
中　　華　　民　　國　　96　　年　　5 　　月　　7 　　日
                    交通法庭    法  官  林柏壽
以上正本證明與原本無異。
如不服本裁定，應於收受送達後5 日內向本院提出抗告狀。
中　　華　　民　　國　　96　　年　　5 　　月　　8 　　日
                                書記官  林國龍
